【裁判字號】    98,交簡上,303
【裁判日期】    981119
【裁判案由】    公共危險
【裁判全文】
臺灣桃園地方法院刑事判決           98年度交簡上字第303號
上  訴  人  乙○○
上列上訴人因公共危險案件，不服本院民國98年8 月12日98年度
桃交簡字第2832號第一審判決（聲請簡易判決處刑案號：98年度
速偵字第5154號），提起上訴，本院判決如下：
    主  文
上訴駁回。
    理  由
一、上訴意旨略以：本件公共危險案件非上訴人乙○○所為，係
    遭人冒名，原判決有誤等語。
二、經查：本案涉嫌人涉犯公共危險罪，其於警訊及檢察官偵查
    ，均冒用「乙○○」之姓名，復在警訊及偵訊筆錄上偽簽「
    乙○○」之姓名並按捺指印，致檢察官誤認本件涉嫌人確為
    「乙○○」，而於偵訊後任其離去，繼之於聲請簡易判決處
    刑書誤載被告姓名為「乙○○」及其年籍資料，向本院聲請
    簡易判決處刑，本院原審審理時未傳喚乙○○到庭，依法逕
    對乙○○本人以簡易判決判處罪刑，該判決書送達乙○○本
    人後，乙○○發覺遭他人冒用姓名應訊，向本院提起上訴，
    經本院傳訊涉嫌人所騎乘機車之車主甲○○及使用人呂森林
    到庭詰問，證人甲○○、呂森林均結證述：不認識在庭之上
    訴人，亦未曾將機車借予上訴人使用等語，復經本院提示卷
    附之涉嫌人為警查獲時拍攝之照片（見98年度訴偵字第5154
    號卷第8 頁）供證人呂森林及上訴人指認，證人呂森林及上
    訴人均表示照片之人名叫「林柏宏」之事實，業據上訴人供
    述在卷，並經證人甲○○、呂森林於本院審理時證述明確，
    復有警詢、偵訊筆錄、聲請簡易判決處刑書、上訴書、涉嫌
    人照片、車籍資料查詢在卷可稽，且經本院當庭將卷附之涉
    嫌人為警查獲時拍攝之照片與上訴人之容貌相互比對辨識，
    兩者顯非同一人，亦有上訴人照片附卷可查，是本件確非上
    訴人所為，而係遭「林柏宏」之人在警詢及檢察官偵查中冒
    用其名應訊等情，應堪認定。
三、按當事人對於下級法院之判決有不服者，得上訴於上級法院
    ；被告之法定代理人或配偶，得為被告之利益獨立上訴；第
    二審法院認為上訴不合法律上之程式或法律上不應准許或其
    上訴權已經喪失者，應以判決駁回之，刑事訴訟法第344 條
    第1 項前段、第345 條、第367 條前段、第362 條前段分別
    定有明文，並依同法第455 條之1 第3 項規定，為簡易判決
    之上訴程序所準用，是上訴權人除法律另有規定者外，應以
    當事人、被告之法定代理人或配偶為限。又同法第266 條規
    定起訴之效力不及於檢察官所指被告以外之人，即所謂起訴
    對人之效力；同法第264 條第2 項第1 款規定起訴書應記載
    被告之姓名、性別等資料或其他足資辨別之特徵，係為特定
    刑罰權對象之用，其起訴之對象為被告其「人」，而非「姓
    名」（最高法院92年度台非字第107 號判決意旨可資參照）
    。查本件涉嫌人「林柏宏」雖冒用「乙○○」之名義應訊，
    惟警詢及偵查中均係以「林柏宏」為被告而為偵查程序，是
    檢察官聲請簡易判決處刑之對象實為「林柏宏」而非「乙○
    ○」，又本院原審審理因係簡易程序，僅就書面審理逕以科
    刑，則審理之對象亦係檢察官聲請簡易判決處刑之對象即「
    林柏宏」，是本件偵查、審理實質上均係對犯罪之本人「林
    柏宏」而為之，並無錯誤，僅係姓名使用有誤，本院所為簡
    易判決之效力自應僅及於「林柏宏」，而不及於被冒名之「
    乙○○」。從而，本件上訴人乙○○既非第一審判決之當事
    人，依法不得提起上訴，其上訴不合法律上之程式，且此程
    式上之欠缺，無可補正，爰依法裁定駁回之。
四、至本件原審判決因被告「林柏宏」冒名「乙○○」而誤載被
    告姓名之情，應由原審另行查明被告「林柏宏」之年籍資料
    並裁定更正被告姓名而重行送達，並應更正被告乙○○之前
    案紀錄，附此敘明。
據上論斷，應依刑事訴訟法455 條之1 第1 項、第3 項、第367
條前段，判決如主文。
本案經檢察官徐文豪到庭執行職務。
中    華    民    國    98    年    11    月    19    日
                        交通法庭審判長法  官  魏  于  傑
                                      法  官  許  雅  婷
                                      法  官  羅  國  鴻
以上正本證明與原本無異。
不得上訴。
                                      書記官  戴  育  萍
中    華    民    國    98    年    11    月    19    日


司法院資訊處製作；財團法人民間司法改革基金會備份。
